臺灣屏東地方法院刑事判決　　　　　　　110年度易字第785號
公　訴　人　臺灣屏東地方檢察署檢察官
被　　　告　陳正順



上列被告因竊盜案件，經檢察官提起公訴（110 年度偵字第350
號、110 年度偵字第2121號、110 年度偵字第2413號、110 年度
偵字第2777號、110 年度偵字第4045號、110 年度偵緝字第105
號），嗣被告就被訴事實為有罪之陳述，經本院告知簡式審判程
序之旨，並聽取當事人之意見後，由本院裁定進行簡式審判程序
，判決如下：
    主  文
陳正順犯如附表「宣告刑及沒收」欄所示之罪，共陸罪，各處如
附表「宣告刑及沒收」欄所示之刑及沒收。應執行有期徒刑壹年
陸月。沒收部分併執行之。
    事  實
一、陳正順意圖為自己不法所有，基於竊盜之犯意，分別為下列
    行為：
（一）於民國109 年3 月4 日17時10分許，在臺南市○區○○路
      0 段000 巷00號路旁處，見謝瑞龍所有車牌號碼00-0000
      號自小貨車停放在該路口附近，趁無人在旁看管之際，遂
      持自備鑰匙啟動汽車之方式竊取上開自小貨車，得手後旋
      即駕駛上開自小貨車離開。嗣謝瑞龍發覺該車遭竊，並報
      警處理，經警於同年4 月2 日14時許，在屏東縣○○鄉○
      ○路000 號處尋獲本案自用小貨車（已由謝瑞龍領回），
      並在上開自小貨車扣得陳正順遺留之手套，在該手套內側
      採得可能之生物跡證，經送鑑驗比對結果，發現與陳正順
      之DN A-STR型別相符，而循線查悉上情。
（二）於109 年6 月26日6 時50分許，與綽號「欽仔」之真實姓
      名年籍不詳成年男子駕駛車牌號碼00-0000 號自小客車，
      行經屏東縣○○鄉○○村0000地號農舍，見羅吉銘所有之
      車牌號碼00-0000 號自小客車，停於該處無人看管，徒手
      開啟前開車門後進入車內翻找財物欲行竊，為羅吉銘當場
      察覺出聲喝止而未竊得任何財物，旋即離去。嗣羅吉銘報
      警處理，經警調閱路口監視器影像，而循線查悉上情。
（三）於109 年8 月10日17時許，與不知情之葉雅婷（另由檢察
      官為不起訴之處分）駕駛車牌號碼00-0000 號自小客車，
      行經屏東縣內埔鄉成功路路口河堤旁停車場，見林德治所
      有車牌號碼00-0000 號自小客車停放於該處，趁無人在旁
      看管之際，遂持自備鑰匙啟動汽車之方式竊取，得手後旋
      即駕駛上開自小客車離開。嗣使用人陳志忠發覺上開自小
      客車遭竊，並報警處理，經警調閱路口監視器影像，並於
      110 年3 月25日16時50分許，在屏東縣○○鄉○○路00○
      0 號處尋獲上開自小客車（已由林德治領回），而循線查
      悉上情。
（四）於109 年8 月14日10時50分許，行經屏東縣○○鄉○○路
      00號前，見紀文良所有之車牌號碼000-0000號普通重型機
      車及其上小型割草機1 台，停於該處，且車鑰匙亦未取下
      ，徒手以該鑰匙發動上開機車引擎之方式竊取上開機車及
      小型割草機1 台【共價值約新臺幣（下同）6 萬元】，得
      手後旋即騎乘上開機車離開現場。嗣紀文良發覺上開機車
      及小型割草機1 台遭竊，並報警處理，經警調閱路口監視
      器影像，而循線查悉上情。
（五）於109 年8 月27日18時59分許，行經屏東縣○○市○○路
      000 巷0 弄00○0 號陳昱妘住處，見陳昱妘所有車牌號碼
      000-0000號普通重型機車停於該處1 樓，且車鑰匙亦未取
      下，遂推開上開住處1 樓前門，侵入陳昱妘上址住處（所
      涉侵入住宅部分未據告訴），徒手以該鑰匙發動上開機車
      引擎之方式竊取上開機車，得手後旋即騎乘上開機車離開
      現場。嗣陳昱妘發覺上開機車遭竊，並報警處理，經警於
      同年9 月1 日21時許，在屏東縣○○鄉○○路000 號處尋
      獲上開機車（已由陳昱妘領回），並在上開機車扣得陳正
      順遺留之安全帽，在該安全帽內側採得可能之生物跡證，
      經送鑑驗比對結果，發現與陳正順之DNA-STR 型別相符，
      而循線查悉上情。
（六）於110 年2 月14日3 時49分許，駕駛車牌號碼00-0000 號
      自小客車，行經屏東縣○○鄉○○路00號旁倉庫，趁無人
      注意之際，持客觀上足以致人死傷之兇器螺絲起子1 支（
      未扣案），破壞該倉庫門鎖進入後，竊取陳景富堆放在該
      倉庫內之養蝦飼料20包（價值約1 萬2000元），得手後旋
      即駕駛上開自小客車離去。嗣陳景富發覺上開養蝦飼料遭
      竊，並報警處理，經警調閱路口監視器影像，而循線查悉
      上情。
二、案經羅吉銘、陳志忠、紀文良、陳昱妘、陳景富分別訴由屏
    東縣政府警察局東港分局、內埔分局報告臺灣屏東地方檢察
    署檢察官偵查起訴。
    理  由
一、上開犯罪事實，業據被告於偵訊及本院審理中坦承不諱（見
    109 偵8299號卷《下稱偵一卷》第193 至198 頁；本院卷第
    138 至139 頁），核與證人即告訴人羅吉銘、陳志忠、紀文
    良、陳昱妘、陳景富、被害人謝瑞龍、證人陳秀花、陳正賢
    、葉雅婷、何國任、廖冠驊於警詢中之證述情節均大致相符
    。
二、且查：
  1.事實欄一（一）部分：車牌號碼00-0000 號自小貨車尋獲時
    ，警員在車內採獲手套1 隻，手套上所採跡證DNA- STR經比
    對內政部警政署刑事警察局建立之去氧核醣核酸資料庫，與
    被告之DNA-STR 型號相符；車牌號碼00-0000 號自小貨車車
    主為被害人謝瑞龍；車牌號碼00-0000 號自小貨車尋獲後已
    由被害人謝瑞龍領回；承辦警員調查本案之經過等情，並有
    屏東縣政府警察局內埔分局109 年4 月2 日刑案現場勘察報
    告表（勘察車牌號碼00-0000 號自小貨車）及車牌號碼00-0
    000 號自小貨車尋獲時現場勘查採證照片7 張、刑事案件證
    物採驗紀錄表（承辦警員於109 年4 月2 日在車內採獲手套
    1 隻送驗）、內政部警政署刑事警察局109 年7 月1 日刑生
    字第11090034560 號鑑定書（鑑驗採證之手套）、車牌號碼
    00-0000 號自小貨車車輛詳細資料報表、贓物認領保管單1
    紙、警員於109 年8 月25日所作偵查報告等在卷可稽。
  2.事實欄一（二）部分：被告與真實姓名年籍不詳成年男子駕
    駛車牌號碼00-0000 號自小客車前往上址處農舍，並進入車
    牌號碼00-0000 號自小客車內翻找財物；承辦警員調查本案
    之經過等情，並有監視錄影畫面擷圖12張、現場照片4 張、
    警員於109年9月1日所作偵查報告等在卷可稽。
  3.事實欄一（三）部分：車牌號碼00-0000 號自小客車車主為
    被害人林德治；車牌號碼00-0000 號自小客車於110 年3 月
    25日16時50分許，在屏東縣○○鄉○○路00○0 號處尋獲，
    且已由被害人林德治領回；承辦警員調查本案之經過等情，
    並有車牌號碼00-0000 號自小客車車輛詳細資料報表、車牌
    號碼00-0000 號自小客車於尋獲時現場蒐證照片9 張、贓物
    認領保管單1 紙、警員於110 年1 月28日、同年3 月25日所
    作偵查報告等在卷可稽。
  4.事實欄一（四）部分：被告竊取告訴人紀文良所有車牌號碼
    000-0000號普通重型機車；車牌號碼000-0000號普通重型機
    車車主為告訴人紀文良等情，並有監視錄影畫面擷圖8 張、
    車牌號碼000-0000號普通重型機車車輛詳細資料報表等在卷
    可稽。
  5.事實欄一（五）部分：車牌號碼000-0000號普通重型機車尋
    獲時，警員在車上採獲安全帽內襯1 件，安全帽內襯上所採
    跡證DNA-STR ，經比對內政部警政署刑事警察局建立之去氧
    核醣核酸資料庫，與被告之DNA-STR 型號相符；車牌號碼00
    0-0000號普通重型機車車主為告訴人陳昱妘、車牌號碼000-
    0000號普通重型機車尋獲後已由告訴人陳昱妘領回、告訴人
    陳昱妘所有之車牌號碼000-0000號普通重型機車於事實欄一
    （五）所示時間，停放於告訴人陳昱妘上址住處1 樓，被告
    侵入陳昱妘上址住處1 樓竊取該機車；承辦警員調查本案之
    經過等情，並有刑事案件證物採驗紀錄表（承辦警員於109
    年9 月2 日在車上採獲安全帽內襯1 件送驗）及車牌號碼00
    0-0000號普通重型機車尋獲時現場照片2 張、內政部警政署
    刑事警察局109 年9 月28日刑生字第1090096948號鑑定書（
    鑑驗採證之安全帽內襯）、車牌號碼000-0000號普通重型機
    車公路監理車號查詢機車車籍表、贓物認領保管單1 紙、監
    視錄影畫面擷圖11張及現場蒐證照片1 張、警員於110 年6
    月9日所作偵查報告等在卷可稽。
  6.事實欄一（六）部分：被告於事實欄一（六）所示時間駕駛
    車牌號碼00-0000 號自小客車前往事實欄一（六）所示地點
    ，破壞上址倉庫門鎖進入後，竊取告訴人陳景富堆放在該倉
    庫內之養蝦飼料；承辦警員調查本案之經過等情，並有監視
    錄影畫面擷圖7 張、現場照片6 張、警員於110 年4 月6 日
    所作偵查報告等在卷可稽。
三、綜上所述，足認被告上開任意性自白與事實相符，應堪採信
    。本案事證明確，被告上開犯行均堪認定，均應依法論科。
四、論罪科刑：
（一）論罪部分
  1.按刑法第321 條第1 項第3 款之攜帶兇器竊盜罪，係以行為
    人攜帶兇器竊盜為其加重條件，此所謂兇器，其種類並無限
    制，凡客觀上足對人之生命、身體、安全構成威脅，具有危
    險性之兇器均屬之，且祇須行竊時攜帶此種具有危險性之兇
    器為已足，並不以攜帶之初有行兇之意圖為必要（最高法院
    79年台上字第5253號判例意旨參照）。查被告於事實欄一（
    六）所為攜帶螺絲起子1 支並破壞該倉庫門鎖行竊，業據被
    告供承在卷（見本院卷第139 頁），而該螺絲起子既可供被
    告破壞倉庫門鎖，足見其質地堅硬，且屬具有破壞力之物，
    客觀上自足對人之生命、身體構成威脅而具有危險性，應屬
    兇器無訛。次按毀越門扇而入室行竊，其越入行為即屬侵入
    住宅，已結合於所犯加重竊盜之罪質中，亦無更行構成侵入
    住宅罪之理（最高法院27年上字第1887號判例要旨參照）。
    復按刑法第321 條第1 項第2 款所定之，係以「毀越門窗、
    牆垣或其他安全設備而犯之」為其加重條件，而特科以較同
    法第320 條之普通竊罪為重之刑，其理在於一般人選擇將財
    物置放於住宅或建築物等不動產內，並在不動產加裝安全設
    備資以防盜，無論該不動產是否有人居住其內，其等對於財
    物不被侵奪乙節，均已有符合社會相當性之足夠信賴（即財
    產隱私之合理期待），而能安於生活上其他各項活動，不再
    掛心於財物是否被不法侵奪乙事，故本款自不以該住宅或建
    築物有人居住其內為隱藏性加重條件，此與同條項第1 款之
    加重條件限於「有人居住」之建築物，目的兼在保障住居安
    寧者不同，否則倘將同條項第1 、2 款均解為必限於有人居
    住之不動產，則該項第2 款幾無單獨適用之餘地，此與臺灣
    高等法院暨所屬法院99年法律座談刑事提案類提案第8 號之
    研討結果，其前提係非屬不動產之鐵皮製檳榔攤者，並不相
    同，臺灣高等法院105 年度上易字第1269號判決要旨可資參
    照。再按刑法第321 條第1 項所列各款為竊盜之加重條件，
    如犯竊盜罪兼具數款加重情形時，因竊盜行為祇有一個，仍
    祇成立一罪，不能認為法規競合或犯罪競合（最高法院69年
    台上字第3945號判例要旨參照）。
  2.核被告就事實欄一（一）、（三）、（四）所為，均係犯刑
    法第320 條第1 項之竊盜罪；就事實欄一（二）所為，係犯
    刑法第320 條第3 項、第1 項之竊盜未遂罪；就事實欄一（
    五）所為，係犯刑法第321 條第1 項第1 款之侵入住宅竊盜
    罪；就事實欄一（六）所為，係犯刑法第321 條第1 項第2
    、3 款之攜帶兇器毀壞安全設備竊盜罪。起訴書就被告所犯
    事實欄一（六）部分，雖未論及刑法第321 條第1 項第2 款
    之毀壞安全設備竊盜罪，然此部分起訴書犯罪事實欄已載明
    被告毀壞安全設備犯行，並經本院於審理中告知被告上開罪
    名，尚無礙於被告訴訟防禦權之行使，本院自應併予審理。
    就事實欄一（二）所為，被告與年籍不詳綽號「欽仔」成年
    男子就此部分犯行，具有犯意聯絡及行為分擔，為共同正犯
    。
  3.被告所犯上開6 罪間，犯罪時間不同，犯意各別，行為互殊
    ，應予分論併罰。
（二）被告前因竊盜案件，經本院以94年度訴字第137 號判處有
      期徒刑3 年6 月確定；又因施用毒品案件，經本院以94年
      度訴字第1068號判處有期徒刑1 年、7 月，應執行有期徒
      刑1 年5 月確定；又因強盜案件，經臺灣臺南地方法院（
      下稱臺南地院）以94年度訴字第1425號判處有期徒刑7 年
      10月確定；再因轉讓毒品案件，經臺南地院以95年度訴字
      第795 號判處有期徒刑1 年6 月、10月，應執行有期徒刑
      2 年確定。上開各罪，嗣經臺南地院以96年度聲減字第51
      91號裁定減刑及定應執行有期徒刑12年10月確定，甫於10
      6 年4 月13日縮短刑期假釋出監交付保護管束，並於108
      年9 月19日保護管束期滿，假釋未經撤銷而視為執行完畢
      等情，有臺灣高等法院被告前案紀錄表在卷可佐，是被告
      於受有期徒刑執行完畢後，5 年以內故意再犯本案有期徒
      刑以上之6 罪，均為累犯，查被告本案所犯6 罪與前揭有
      期徒刑執行完畢之案件罪質相同，依被告構成累犯即本件
      故意犯罪共計6 次，犯罪情節非輕，認被告就本件竊盜犯
      行具有特別惡性及對刑罰反應力薄弱之情形，核無司法院
      釋字第775 號解釋所示罪刑不相當之情事，均應依刑法第
      47條第1 項規定加重其刑。
（三）被告就事實欄一（二）所為，已著手竊盜行為之實行，惟
      未生竊得財物之結果，其行為尚屬未遂，應依刑法第25條
      第2 項規定，按既遂犯之刑減輕之，並依法先加重後減輕
      之。
（四）爰審酌被告前已有竊盜前科紀錄，除構成累犯部分不重複
      評價外，其非無謀生能力之人，仍不思以正當方法獲取財
      物，短期內多次竊取他人財物而再犯本案，顯見其漠視他
      人財物之所有權，守法意識薄弱，對民眾財產安全及社會
      治安均非無相當危害，且未賠償上開告訴人及被害人所受
      損害，所為實非足取；惟念及被告犯後尚能坦承犯行之態
      度，衡酌被告本案各次犯行所竊得財物之價值、上開告訴
      人及被害人所受之損害，兼衡被告自述國中畢業之教育程
      度、入監執行前受僱從事務農及到便當店工作、未婚無子
      女之經濟狀況及家庭生活狀況（詳見本院卷第162 至163
      頁）等一切情狀，分別量處如附表「宣告刑及沒收」欄所
      示之刑，並就其所犯如附表編號1 至6 所示「得易科罰金
      」及「不得易科罰金」部分，依被告當庭之聲請（見本院
      卷第163 頁）定其應執行之刑。
五、沒收：
（一）犯罪所得部分：
    按犯罪所得，屬於犯罪行為人者，沒收之；於全部或一部不
    能沒收或不宜執行沒收時，追徵其價額；犯罪所得已實際合
    法發還被害人者，不予宣告沒收或追徵，刑法第38之1 條第
    1 項前段、第3 項、第5 項定有明文。另按刑法第38條之2
    第2 項規定「宣告前2 條之沒收或追徵，有過苛之虞、欠缺
    刑法上之重要性、犯罪所得價值低微，或為維持受宣告人生
    活條件之必要者，得不宣告或酌減之」，其立法理由說明為
    符合比例原則，兼顧訴訟經濟，爰參考德國刑法及德國刑事
    訴訟法之規定，增訂過苛調節條款，於宣告沒收或追徵於個
    案運用有過苛之虞、欠缺刑法上之重要性或犯罪所得價值低
    微之情形，得不予宣告沒收或追徵，以節省法院不必要之勞
    費，並調節沒收之嚴苛性。
  1.被告就事實欄一（一）、（三）、（五）所竊得之自小貨車
    、自小客車、普通重型機車，均屬其本案之犯罪所得，已分
    別發還被害人謝瑞龍、林德治、告訴人陳昱妘，有前揭車輛
    詳細資料報表、贓物認領保管單可參，爰依刑法第38條之1
    第5 項之規定，不予宣告沒收。
  2.就事實欄一（四）、（六）竊得之車牌號碼000-0000號普通
    重型機車及其上小型割草機1 台、養蝦飼料20包未據扣案，
    亦未實際合法發還告訴人紀文良、陳景富，為避免被告因犯
    罪而坐享犯罪所得，爰依刑法第38條之1 第1 項前段、第3
    項之規定，分別在被告所犯罪刑項下宣告沒收，並於全部或
    一部不能沒收或不宜執行沒收時，追徵其價額。
（二）犯罪所用之物：
    被告所有供被告犯事實欄一（一）、（三）、（六）部分所
    用之鑰匙及螺絲起子，均未據扣案，而該等物品乃屬日常容
    易取得之一般用品，縱予沒收所收之特別預防及社會防衛效
    果亦甚微弱，欠缺刑法上之重要性，本諸刑法第38條之2 第
    2 項規定之意旨，爰認尚無宣告沒收之必要，亦不予宣告沒
    收。
據上論斷，應依刑事訴訟法第273 條之1 第1 項、第299 條第1
項前段，判決如主文。
本案經檢察官林冠瑢提起公訴，檢察官廖維中到庭執行職務。
中    華    民    國   111    年    1     月    14    日
                  刑事第二庭    法  官  陳茂亭
以上正本證明與原本無異。
如不服本判決應於收受判決後20日內向本院提出上訴書狀，並應
敘述具體理由；其未敘述上訴理由者，應於上訴期間屆滿後20日
內向本院補提理由書（均須按他造當事人之人數附繕本）「切勿
逕送上級法院」。
中    華    民    國   111    年    1     月    14    日
                                書記官  黃佳惠
附錄本件論罪科刑法條：
中華民國刑法第320 條
意圖為自己或第三人不法之所有，而竊取他人之動產者，為竊盜
罪，處5 年以下有期徒刑、拘役或50萬元以下罰金。
意圖為自己或第三人不法之利益，而竊佔他人之不動產者，依前
項之規定處斷。
前二項之未遂犯罰之。
中華民國刑法第321條
犯前條第 1 項、第 2 項之罪而有下列情形之一者，處 6 月以
上 5 年以下有期徒刑，得併科 50 萬元以下罰金：
一、侵入住宅或有人居住之建築物、船艦或隱匿其內而犯之。
二、毀越門窗、牆垣或其他安全設備而犯之。
三、攜帶兇器而犯之。
四、結夥三人以上而犯之。
五、乘火災、水災或其他災害之際而犯之。
六、在車站、港埠、航空站或其他供水、陸、空公眾運輸之舟、
    車、航空機內而犯之。
前項之未遂犯罰之。
附表：
┌──┬────┬──────────────────┐
│編號│犯罪事實│宣告刑及沒收                        │
├──┼────┼──────────────────┤
│1   │如事實欄│陳正順犯竊盜罪，累犯，處有期徒刑肆月│
│    │一（一）│，如易科罰金，以新臺幣壹仟元折算壹日│
│    │        │。                                  │
├──┼────┼──────────────────┤
│2   │如事實欄│陳正順犯竊盜未遂罪，累犯，處有期徒刑│
│    │一（二）│貳月，如易科罰金，以新臺幣壹仟元折算│
│    │        │壹日。                              │
├──┼────┼──────────────────┤
│3   │如事實欄│陳正順犯竊盜罪，累犯，處有期徒刑肆月│
│    │一（三）│，如易科金，以新臺幣壹仟元折算壹日。│
├──┼────┼──────────────────┤
│4   │如事實欄│陳正順犯竊盜罪，累犯，處有期徒刑肆月│
│    │一（四）│，如易科罰金，以新臺幣壹仟元折算壹日│
│    │        │。未扣案犯罪所得車牌號碼000-0000號普│
│    │        │通重型機車、小型割草機各壹台均沒收，│
│    │        │，於全部或一部不能沒收或不宜執行沒收│
│    │        │時，追徵其價額。                    │
├──┼────┼──────────────────┤
│5   │如事實欄│陳正順犯侵入住宅竊盜罪，累犯，處有期│
│    │一（五）│徒刑捌月。                          │
├──┼────┼──────────────────┤
│6   │如事實欄│陳正順犯攜帶兇器毀壞安全設備竊盜罪，│
│    │一（六）│累犯，處有期徒刑捌月。未扣案之犯罪所│
│    │        │得養蝦飼料貳拾包沒收，於全部或一部不│
│    │        │能沒收或不宜執行沒收時，追徵其價額。│
└──┴────┴──────────────────┘